臺灣桃園地方法院民事裁定　　　　　　　　　　　　　九十二年度勞訴字第四三號
　　聲　請　人　乙○○
　　即　原　告
　　相　對　人　集泰企業股份有限公司
　　即　被　告
　　法定代理人　甲○○
右當事人間請求確認僱傭關係存在等事件聲請補充判決，本院裁定如左：
    主      文
聲請駁回。
聲請費用由聲請人負擔。
    理      由
一、聲請意旨略以：聲請人起訴請求相對人應給付二十四之預告工資共新台幣（下同
    ）二萬一千六百元，經鈞院為一部有理由之認定，惟相對人於九十二年七月十九
    日給付聲請人之薪資為九十二年七月一日至同年月十八日共十八天之薪資，日薪
    一千零八十元，扣除勞健保費用，聲請人實領金額為一萬九千一百三十一元，如
    含十日之預告工資應為二萬九千九百三十一元，是鈞院誤為相對人已給付聲請人
    十日預告工資，而未判決相對人應給付聲請人十日預告工資一萬零八百元，顯有
    裁判脫漏之情，為此依民事訴訟法第二百三十三條第一項之規定，聲請補充判決
    命相對人應再給付聲請人一萬零八百元等語。
二、按判決須於訴訟標的之一部或訴訟費用有脫漏者，法院始應依聲請或依職權以判
    決補充之，此參照民事訴訟法第二百三十三條第一項規定甚明。
三、經查聲請人起訴請求相對人給付其二十日之預告工資共二萬一千六百元部分，經
    本院判決認：聲請人係自九十一年七月十八日起受僱於相對人，惟對其所擔任之
    警衛工作有遲到早退、喝酒、睡覺之不勝任情形，是相對人於九十二年七月四日
    通知聲請人將於同年月十八日終止兩造之僱傭契約，符合勞動基準法第十一條第
    五款、第十六條，有關雇主應於十日前預告終止勞動契約之規定，是聲請人請求
    相對人給付系爭預告工資二萬一千六百元，為無理由，足見本件判決就聲請人請
    求之全部預告工資已為判決，並無裁判脫漏之情事。而勞動基準法第十六條有關
    雇主應於一定期日前預告終止勞動契約之規定，僅於雇主未經預告即終止勞動契
    約之情形，始生雇主應另給付勞工預告期間工資之問題，若雇主終止勞動契約符
    合預告期間之規定，勞工自不得另請求雇主給付預告期間之工資。本件相對人既
    早於十日前即預告終止兩造之勞動契約，且在系爭十日之預告期間內，聲請人均
    前往被告公司上班並領取該期間之薪資乙節，並為聲請人所自承，則聲請人自無
    未領取系爭十日預告期間工資之情形，亦無得請求相對人給付預告期間工資之權
    利，聲請人主張相對人並未給付系爭十日之預告期間工資，其尚得請求相對人給
    付云云，顯有誤解，並不可採。是本院前開判決並無錯誤或脫漏之情形，聲請人
    聲請為補充之判決，不應准許。
三、依民事訴訟法第九十五條、第七十八條、第八十五條第一項前段，裁定如主文。
中　　　華　　　民　　　國　　九十三　　年　　　九　　　月　　 十七 　　日
                                臺灣桃園地方法院勞工法庭
                                              法      官  林雯娟
右為正本係照原本作成
如對本裁定抗告須於裁定送達後十日內向本院提出抗告狀，並應繳納抗告費新台幣
壹仟元。
中　　　華　　　民　　　國　　九十三　　年　　　九　　　月　　 十七 　　日
                                               法院書記官  簡維萍
